【裁判字號】    98,毒抗,1047
【裁判日期】    981013
【裁判案由】    聲請觀察勒戒
【裁判全文】
臺灣高等法院臺中分院刑事裁定        98年度毒抗字第1047號
抗  告  人
即  被  告  甲○○
上列抗告人因毒品危害防制條例案件，經檢察官聲請觀察勒戒，
不服臺灣南投地方法院中華民國98年8月31日第一審裁定（98年
度審毒聲字第140號，聲請案號：臺灣南投地方法院檢察署98年
度毒偵字第759號、98年度聲觀字第112號），提起抗告，本院裁
定如下：
    主  文
原裁定撤銷，發回臺灣南投地方法院。
    理  由
一、本件檢察官原審聲請意旨略以：被告甲○○基於施用第一級
    毒品海洛因及第二級毒品甲基安非他命之犯意，於民國九十
    八年五月十五日一時五十六分許起回溯九十六小時內某時點
    ，在不詳地點，以不詳方式，施用第一級毒品海洛因與第二
    級毒品甲基安非他命各一次；且為警於九十八年五月十五日
    一時五十六分許採集尿液送檢驗，結果呈嗎啡及甲基安非他
    命陽性反應，此有南投縣政府警察局埔里分局毒品案件委託
    鑑驗尿液代號與真實姓名對照表及中山醫學大學附設醫院檢
    驗科藥物檢測中心九十八年五月二十八日實驗編號0000
    000號尿液檢驗報告各一份等在卷可稽，爰依毒品危害防
    制條例第二十條第一項及觀察勒戒處分執行條例第三條第一
    項規定，聲請裁定將被告送勒戒處所執行觀察、勒戒等語。
二、本件原裁定如附件，認甲○○應送觀察、勒戒。
三、然經甲○○提起抗告，抗告意旨略稱甲○○係遭胞妹常新汝
    冒名應訊等語。經查：常新汝於98年9月30日在檢察官偵訊
    時供稱：「（該翻拍畫面內之人是你？）是。（你有無於98
    年5月15日在埔里分局作筆錄並接受採尿？）有。（筆錄內
    容是經你陳述記載？）是。（為何謊稱你是甲○○？）我那
    時因為被通緝，所以不敢用我自己的名字。（該照片內之人
    是誰？）甲○○，他是我姐姐。...我是在5月13日，時間我
    忘記了，在埔里鎮○○路98號9樓之1以針筒注射方式注射海
    洛因一次。...是，當天我是偽簽甲○○的名字。」等語，
    與抗告意旨所指之情相符；另觀卷附該名自稱「甲○○」之
    人於98年5月15日獲案時所拍照片影本，與甲○○個人戶籍
    及相片影像資料之照片，似非同一人，究竟實情如何，允宜
    再詳為調查。原審未及查明上情，而裁定將被告甲○○送勒
    戒處所觀察、勒戒，於法尚有未合；抗告人提起抗告，指摘
    原裁定不當，為有理由，自應由本院將原裁定撤銷，並為期
    調查之翔實及維護當事人審級之利益，將本件發回原審法院
    更為調查後另為適當之裁定，裨昭折服。
四、據上論斷，爰依刑事訴訟法第四百十三條前段，裁定如主文
    。
中    華    民    國    98    年    10    月    13    日
            刑事第二庭    審判長法  官  李  璋  鵬
                                法  官  胡  森  田
                                法  官  胡  忠  文
以上正本證明與原本無異。
不得再抗告。
                                書記官  廖  家  莉
中    華    民    國    98    年    10    月    13    日


司法院資訊處製作；財團法人民間司法改革基金會備份。
